【裁判字號】    89,上易,2411
【裁判日期】    891230
【裁判案由】    竊盜
【裁判全文】
臺灣高等法院臺中分院刑事判決                  八十九年度上易字第二四一一號
    上  訴  人  臺灣台中地方法院檢察署檢察官
    被      告  丙○○
    被      告  癸○○
右上訴人因被告等竊盜案件，不服臺灣台中地方法院八十九年度易字第二０九五號中
華民國八十九年九月八日第一審判決（起訴案號：臺灣台中地方法院檢察署八十九年
度偵字第七三０三號及移送併辦：八十九年度偵字第一五八七六號、台灣苗栗地方法
院檢察署八十九年度偵字第四三四四號），提起上訴，本院判決如左：
    主    文
原判決撤銷。
癸○○連續攜帶兇器竊盜，處有期徒刑拾月。
丙○○共同竊盜，處有期徒刑參月。
扣案之鑰匙壹支沒收之。
    事    實
一、癸○○曾於民國（下同）八十四年十一月十四日，因竊盜案件，經台灣台中地方
    法院八十四年度易字第四七八五號判決有期徒刑八月，緩刑三年確定，猶不知悔
    改，竟基於概括之犯意，先於民國八十九年五月二日下午三時許，夥同丙○○共
    同意圖為自己不法之所有，於台中縣大甲鎮東陽新村一三九號前，見甲○○所有
    車牌ＪＷＮ—一二一號機車停放在該處，即由丙○○以其自備之鑰匙共同竊取該
    機車，得手後正欲離去之際，為甲○○當場發現予以攔阻並報警查獲，且扣得丙○○所有之鑰匙一支；詎癸○○又食髓知味，先後復於如下之時、地竊取各被害
    人之財物：
    (1)八十九年九月二十一日夜間九時多，在台中縣大甲鎮○○路○段五十九號門口
      前，見乙○○所有之Ａ２─１７４３號自用小客車停放在該處，又持其所有客
      觀上足以危害人生命、身體之兇器並已磨平之螺絲起子一支，撬開該車之車門
      後，竊取乙○○所有放於其內之身分證及駕照各一枚。
    (2)八十九年九月二十二日夜間十一時左右，在台中縣清水鎮清水高中對面之靈泉
      里新興路九六之五號前，見陳金鐘所有ＩＬ─４１６６號自用小客貨車停放在
      該處即持該螺絲起子竊取該車。
    (3)八十九年九月二十三日凌晨零時左右，於台中市○○路全民醫院附近一銀行入
      口旁，見庚○○所有ＷＩ－１２２９號自用小客車停放在該處，再利用同之一
      螺絲起子撬開車門後，竊取張女置於車內之駕駛執照一枚及高速公路回數五張
      ，八十九年九月二十三日癸○○駕駛其偷得之上開ＩＬ─４１６６號自用小客
      貨車途經國道高速公路后里收費站北上處，為臨檢警員查獲前開(1)、(2)、(3)之
      犯罪事實。
    (4)八十九年十月十六日上午三時十五分許，癸○○與丙○○駕駛Ｍ７－１７４５
      號小客車至苗栗縣苑裡鎮房裡里六之十六號大興路旁處，因癸○○內急乃自行
      下車如廁後，要上車前，見壬○○所有ＭＢ－２４７１號自用小貨車停放在該
      處，車門未上鎖，癸○○見其車內有財物，乃又入內竊得新台幣（下同）五千
      元，得手後，因旁人發現其行蹤可疑而報請巡邏員警處理，始於當日為苗栗縣
      警察局通宵分局警員查獲上情。
二、案經台中縣警察局大甲分局報請台灣台中地方法院檢察署檢察官偵查起訴及國道
    公路警察局第三警察隊報請同署檢察官移送併辦暨苗栗縣警察局通宵分局報請台
    灣苗栗地方法院檢察署檢察官移請併辦。
    理    由
一、訊之被告癸○○、丙○○於本院歷次調查、審理時對於在右開時、地，以丙○○
    所有之鑰匙共同行竊甲○○機車之犯罪事實均已坦承不諱，被告癸○○對於在前
    揭(1)(2)(3)之時、地，持其所有已磨平之螺絲起子撬開車門行竊暨於(4)之時、地，
    於如廁後未上車前，因發現該車有現金即入內行竊之事實亦坦稱屬實，核與被害
    人甲○○、乙○○、陳金鐘、庚○○、壬○○於警訊指訴受害情節相符，並有贓
    物領據保管單附卷足憑（參台灣台中地方法院檢察署八十九年度偵字第一五八六
    七號卷第二十五─七頁、台灣苗栗地方法院檢察署八十九年偵字第四三四四號卷
    第十八頁正面、八十九年度偵字第七三０三號卷第十六頁），堪信被告於本院之
    自白與事實相符，雖證人甲○○於原審一度證稱：伊機車因汽缸電門鎖壞了，故
    委託丁○○牽回去修理，警訊當時因不知丁○○叫被告騎用才報警云云；另丁○○亦稱：被告二人曾向他借用該機車云云（原審卷第四十四─五頁）；但查該車
    如係甲○○委由丁○○所修理者，則丁○○在未事前徵得甲○○同意之情況下，
    何以擅作主張於深夜時分將方某委修之機車借予他人，甲○○又為何未向丁○○
    問明原委，即揪警處理，此與常情顯有不合，況甲○○及丁○○於本院八十九年
    十一月六日調查時已分別供證稱：「我有抓到他們偷車，因為丙○○媽媽一直拜
    託我，我才講假話說不是他們偷的，我們下次這樣了」、「因為丙○○爸爸剛過
    世，他媽媽一直哭著求我，這台車實際上他們偷的，我還沒有去拿車修理就被偷
    了」（本院卷第二十六頁）；衡情證人丁○○、甲○○二人年均未滿二十歲，涉
    世未深，因不忍宋母之哭求，一時心軟而附和被告於原審所辯之詞，衡情並非不
    可能，且被告丙○○又坦稱竊取甲○○所用之鑰匙係其所有無訛，則被告二人苟
    係向丁○○借車，為何未一併借用機車鑰匙，反而丙○○以其所有鑰匙啟動機車
    ，俱見被告於原審所供無非飾卸之詞，方、李二人所謂被告有借車，純屬誤會云
    云，亦為迴護被告之詞，均不足採信，本件事證業臻明確，其二人犯行洵堪認定
    。
二、核被告二人共同行竊甲○○所有機車一部，係共同刑法第三百二十條第一項竊盜
    罪，其二人間互有犯意聯絡及行為分擔，俱為共同正犯，另被告癸○○自行基於
    行竊之不法意圖，先後於上開(1)(2)(3)，持客觀上足以危害人生命、身體之螺絲起
    子行竊，核犯刑法第三百二十一條第一項第三款攜帶兇器之加重竊盜罪，又於前
    揭(4)所示之時、地徒手竊盜車內之五千元，係犯同法第三百二十條第一項之普通
    竊盜罪；被告癸○○前後犯行彼此間時間緊接，犯罪構成要件相當，顯係基於概
    括之犯意而為之，係連續犯，應從重之加重竊盜罪處斷並依法加重其刑，公訴人
    就被告癸○○部分認係犯同法第三百二十條第一項普通竊盜罪，其起訴法條尚有
    未洽，應予變更，另上開(1)─(4)之犯罪事實與檢察官起訴之部分既有連續犯之裁
    判上一罪之關係，又經檢察官移送併辦，本院自得一併加以審理；原審遽為被告
    二人無罪之判決，就檢察官移送併案之部分亦未予審認，尚有未洽，檢察官上訴
    意旨指摘原判決與事理尚有不合，請求予以撤銷，核屬有據，爰審酌二人素行，
    被告癸○○已有竊盜前科，復不思悛悔，連續行竊多起，丙○○僅行竊乙次，所
    竊財物之價值、被告犯後態度等一切情狀分別量處如主文第二、三項所示之刑，
    扣案之鑰匙一支係被告丙○○所有，並供犯罪之用，應併予宣告沒收。
三、至台灣苗栗地方法院檢察署檢察官併案移送部分（八十九年度偵字第二０五六號
    ），檢察官略以：被告癸○○於八十九年五月二十四日夥同王耀慶，在台中縣通
    宵鎮○○里道路路旁，由王耀慶下車竊取辛○○所有ＬＸ─６３８１號小客車車
    牌二面，並改懸於其駕車上，行經新埔加油站，王耀慶因無錢付車資，遂向加油
    站之己○○，以預藏之短刀並手帶藍色手套廾以花色手巾蒙住口鼻後開車門下車
    ，以刀向被害人己○○恫嚇令其不要動並交出錢，己○○乃交付三千八百元予王
    耀慶，因認被告癸○○此部分亦涉有刑法第三百二十條竊盜罪及懲治盜匪條例第
    五條第一項第一款之罪，惟查訊據被告癸○○一再否認曾參與此部分之犯行，王
    耀慶於警訊中又供承：係因無錢才起意行搶犯案，可見其目的係在搶錢，並臨時
    起意而為之，與本院右開犯罪科刑部分應無連續犯之關係，應退回原檢察署另為
    適當之處分。
四、據上論結，應依刑事訴訟法第三百六十九條第一項前段、第三百六十四條、第二
    百九十九條第一項前段、第三百條、刑法第二十八條、五十六條、第三百二十條
    第一項、第三百二十一條第一項第三款、第三十八條第一項第二款，判決如主文
    。
本案經檢察官戊○○到庭執行職務
中      華      民      國    八十九     年      十二     月     三十   日
                                  臺灣高等法院臺中分院刑事第七庭
                                        審判長法  官  林  榮  龍
                                              法  官  江  錫  麟
                                              法  官  謝  說  容
右正本證明與原本無異。
不得上訴。
                                              書記官  阮  正  枝
中      華      民      國     九十      年      一       月     三     日
附錄：本判決論罪科刑法條全文
刑法第三百二十一條
犯竊盜罪而有左列情形之一者，處六月以上五年以下有期徒刑：
一、於夜間侵入住宅或有人居住之建築物、船艦或隱匿其內而犯之者。
二、毀越門扇、牆垣或其他安全設備而犯之者。
三、攜帶兇器而犯之者。
四、結夥三人以上而犯之者。
五、乘火災、水災或其他災害之際而犯之者。
六、在車站或埠頭而犯之者。
前項之未遂犯罰之。
刑法第三百二十條
意圖為自己或第三人不法之所有，而竊取他人之動產者，為竊盜罪，處五年以下有期
徒刑、拘役或五百元以下罰金。
前二項之未遂犯罰之。
                                                                        Ｉ


司法院資訊處製作；財團法人民間司法改革基金會備份。
